【裁判字號】    95,上訴,90
【裁判日期】    950321
【裁判案由】    違反槍砲彈藥刀械管制條例
【裁判全文】
臺灣高等法院高雄分院刑事判決          95年度上訴字第90號
上  訴  人
即  被  告  乙○○
                      號
                      之1
選任辯護人  林易玫律師
            洪士宏律師
上列上訴人因違反槍砲彈藥刀械管制條例案件，不服臺灣屏東地
方法院94年度訴字第719 號中華民國94年11月29日第一審判決（
起訴案號：臺灣屏東地方法院檢察署94年度偵字第2923號），提
起上訴，本院判決如下：
    主  文
上訴駁回。
    事  實
一、乙○○明知未經主管機關許可，不得持有可發射子彈具有殺
    傷力之槍枝及具殺傷力之子彈。竟於民國93年12月底某日，
    經由不詳網址之網站，以新臺幣（下同）5 萬元價格，向姓
    名年籍不詳之成年人購買仿BERETTA 廠84型半自動手槍製造
    之金屬玩具手槍換裝土造金屬槍管和土造金屬槍機而成具有
    殺傷力之改造手槍1 枝（槍枝管制編號：0000000000號）及
    土造子彈15顆，並於購得後將之藏放在屏東縣東港鎮○○○
    街58號5 樓之1 其住處，未經許可而持有之。嗣於94年6 月
    12日零時30分許，乙○○到屏東縣東港鎮大東港休閒KTV 找
    朋友，而遭十餘名年籍姓名不詳之人毆打後，心有不甘，遂
    至上述住處取出上開槍枝及子彈後，再返回大東港休閒KTV
    尋仇，於當日1 時10分許，途經屏東縣東港鎮○○○路及水
    源街口時，發現甲○○及丙○○共同騎乘一部機車，遂向甲○○及丙○○詢問稱是否有在大東港休閒KTV 與人打架，因
    甲○○及丙○○未予理會即行離去，致使乙○○誤認甲○○
    及丙○○即是在大東港休閒KTV 對其毆打之人，遂拔出上開
    改造手槍，朝甲○○及丙○○連續擊發2 發子彈，其中1發
    射中丙○○之大腿，另1 發射中甲○○之頸部，致丙○○受
    有左大腿槍傷，而甲○○則受有槍傷併發頸部感染、下頷股
    骨折及疑似第4 、5 頸椎骨折等傷害（此部分均未經起訴）
    ，乙○○見狀隨即逃逸，嗣經警於94年6 月12日6 時30分許
    ，在乙○○上址住處查獲，並在其住處查扣土造子彈1 顆、
    射擊後所剩之土造金屬彈殼1 個，乙○○並帶同警方至屏東
    縣東港鎮○○里○○路停放之廢棄機車置物籃內起出上開改
    造手槍1 枝、土造子彈12顆而均扣案之（扣案之土造子彈共
    13 顆 ，其中4 顆經鑑驗試射已滅失）。
二、案經屏東縣警察局東港分局報請臺灣屏東地方法院檢察署檢
    察官偵查起訴。
    理  由
一、上訴人即被告乙○○於警詢、偵查、原審及本院審理時均坦
    承持有改造手槍、土造子彈之犯罪事實，此外，並有扣案之
    改造手槍1 枝、子彈13顆及彈殼1 顆可證。而扣案之改造手
    槍1 枝、子彈13顆、彈殼1 顆，經送請內部政警政署刑事警
    察局以性能檢驗法、試射法鑑定，其結果為：「一、送鑑改
    造貝瑞塔手槍1 枝，認係由仿BERETTA 廠84型半自動手槍製
    造之金屬玩具手槍換裝土造金屬槍管和土造金屬槍機而成之
    改造手槍，機械性能良好，可擊發適用之子彈，認具殺傷力
    。二、送鑑子彈13顆，認均係具直徑約為8.9 MM（採樣1 顆
    測量）土造金屬彈頭之土造子彈，經採樣4 顆試射，均可擊
    發，認均具殺傷力。三、送鑑彈殼1 顆，認係土造金屬彈殼
    」，有該局94年7 月26日刑鑑字第0940101759號槍彈鑑定書
    1 份及槍枝照片9 幀在卷可稽。上開鑑定結果，係鑑驗機關
    以其專業知識及精密儀器測試後所得之結論，自可憑信。此
    外，復有查獲現場照片8 幀在卷可證，足見被告自白與事實
    相符，應可採信。從而，本件事證明確，被告犯行足以認定
    。
二、被告行為後，槍砲彈藥刀械管制條例已於94年1 月26日修正
    公布（同年月28日生效），因持有手槍及子彈屬行為之繼續
    ，而非狀態之繼續，故被告雖係於槍砲彈藥刀械管制條例修
    正公布前即持有扣案之槍枝及子彈，惟其於該條例修正公布
    後仍繼續持有上開手槍及子彈，自無新舊法之比較問題。是
    核被告所為，係犯槍砲彈藥刀械管制條例第8 條第4 項之未
    經許可持有可發射子彈具有殺傷力之改造手槍罪、同條例第
    12條第4 項之未經許可持有子彈罪。被告以一持有行為而同
    時觸犯上開二罪罪名，為想像競合犯，應依刑法第55條規定
    ，從一重論以槍砲彈藥刀械管制條例第8 條第4 項之未經許
    可，持有可發射子彈具有殺傷力之改造手槍罪。
三、原審因而適用槍砲彈藥刀械管制條例第8 條第4 項、第12條
    第4 項，刑法第11條前段、第55條、第42條第2 項、第38條
    第1 項第1 款，罰金罰鍰提高標準條例第2 條，現行法規所
    定貨幣單位折算新臺幣條例第2 條規定，並審酌被告無任何
    前科之素行、有臺灣高等法院被告前案紀錄表可參，其智識
    程度不高、犯罪之動機、目的、持有改造手槍、子彈之手段
    、對社會治安及他人生命身體所生之危害、犯後坦認犯行，
    態度良好等一切情狀，量處有期徒刑3 年2 月，併科罰金新
    臺幣10萬元，並就罰金部分諭知易服勞役之折算標準。及敘
    明扣案之改造手槍1 枝及土造子彈9 顆，係屬違禁物，均應
    依刑法第38條第1 項第1 款規定宣告沒收之，至被告用以射
    擊甲○○及丙○○之子彈2 顆，及經鑑驗試射之土造子彈4
    顆，均已滅失，自無庸再予宣告沒收。而扣案之土造金屬彈
    殼1 顆，為射擊後剩餘之物，已無殺傷力，非屬違禁物，而
    不予沒數。經核其認事用法均無不當，量刑亦稱妥適，被告
    上訴意旨認原判決量刑過重，為無理由，應予駁回。
據上論斷，應依刑事訴訟法第368 條，判決如主文。
本案經檢察官陳建年到庭執行職務。
中    華    民    國    95    年    3     月    21    日
                  刑事第三庭    審判長法  官  周賢銳
                                      法  官  謝宏宗
                                      法  官  黃仁松
以上正本證明與原本無異。
如不服本判決應於收受本判決後10日內向本院提出上訴書狀，其
未敘述上訴理由者，並得於提起上訴後10日內向本院補提理由書
狀（均須按他造當事人之人數附繕本）「切勿逕送上級法院」。
中    華    民    國    95    年    3     月    21    日
                                      書記官  馬蕙梅
附錄本件判決論罪科刑法條：
槍砲彈藥刀械管制條例第8 條第4 項：
未經許可，持有、寄藏或意圖販賣而陳列第1 項所列槍枝者，處
3 年以上10年以下有期徒刑，併科新臺幣700 萬元以下罰金。
槍砲彈藥刀械管制條例第12條第4 項：
未經許可，持有、寄藏或意圖販賣而陳列子彈者，處5 年以下有
期徒刑，併科新台幣300 萬元以下罰金。


司法院資訊處製作；財團法人民間司法改革基金會備份。
